# 投资的会计处理

提问人：dragonrising 时间：2023-05-18 16:03:07
陈版主及各位老师：
实务中遇到个新问题， A公司与B签订投资协议，B向A投资 500 万，资金不做工商登记变更。A公司第 1 年从营业收入中提取10%、第 2 年从营业收入中提取8%，第 3 年营业收入中提取6%作为对B公司的回报， 3 年后到期A公司无需归还B公司的投资本金。
该业务中，A？请各位老师帮忙看下。谢谢

回答人：chenyiwei
在该交易具有商业合理性的前提下，B应将投资款确认为一项以公允价值计量且其变动计入损益的金融资产，列报为其他非流动金融资产；A应将接受投资款确认为一项以公允价值计量且其变动计入损益的金融负债，列报为其他非流动负债。
理论上，该项资产/负债的公允价值，即为剩余的投资期限内预计每年回报金额的折现值。其中，在初始投资日，其公允价值应等于投资额。该项金融资产/负债的公允价值，应随着对剩余投资期限内回报额预测数的变动和每年分成款的支付而变化，其中对未来盈利预期的变化的影响体现在公允价值变动损益中。